

KONTAKT



daniel.maciej.borowiecki @gmail.com



+48 508 683 264

TECHNOLOGIE

- Python 3 (pandas, Django)
- JS, HTML, CSS
- Oracle SQL
- Excel + VBA
- R
- MS Office
- Ansys Fluent (CFD suite)

JĘZYKI BIEGŁE

- Polski
- Angielski

UMIEJĘTNOŚCI

- komunikatywność
- dociekliwość
- wyszukiwanie błędów w skomplikowanych systemach
- future-proofing
- prawo jazdy kategorii B

ZAINTERESOWANIA

- kolarstwo
- · analogowe gry RPG
- futuryzm i transhumanizm

DANIEL BOROWIECKI

Entuzjasta Programowania & Inżynier Chemiczny

Ukończyłem studia na Politechnice Warszawskiej z tytułem magistra inżyniera chemicznego. Jednak przez ostatnie 3 lata pracowałem dla firmy Nielsen zajmującej się analizą światowych rynków FMCG.

Zaczynałem jako szeregowy pracownik, teraz jestem ekspertem ds. operacji dla rynku hiszpańskiego. Biegle posługuję się SQLem i mam doświadczenie w pracy z bazami danych.

Zdolność abstrakcyjnego myślenia pozwala mi wyciągać z nich wartościowe wnioski i diagnozować trudne do dostrzeżenia problemy.

W wolnym czasie nauczyłem się programowania w Pythonie, by lepiej wykonywać swoje codzienne obowiązki. Teraz chcę przekształcić programowanie z hobby w karierę, która pozwoli mi pokazać na co mnie stać.

DOŚWIADCZENIE

Subject Matter Expert ds. Projekcji Danych - NielsenIQ od maja 2022

- Usprawnianie, doskonalenie i automatyzacja procesów wewnętrznych (Python i R)
- Tworzenie nowych procedur (SOP)
- Szkolenie nowych pracowników
- Zdalna praca w międzynarodowym środowisku
- Utrzymywanie poprawności danych zasilających fabrykę baz danych (SQL)
- Zrozumienie hiszpańskiego rynku FMCG
- Dostarczanie odpowiedzi na zapytania klientów
- Root Cause Analysis

Spec. i Starszy spec. ds. przetwarzania danych - Nielsen sierpień 2019 - kwiecień 2022

- utrzymanie jakości procesów w fabryce danych
- diagnozowanie i korekta błędów w fabryce danych
- współpraca zdalna z oddziałem Nielsen w Madrycie

Stażysta Laborant - Chemtech Krzysztof Januszkiewicz styczeń 2017 - czerwiec 2017

• prowadzenie badań nad rozwiązaniami filtracyjnymi

Prace studenckie – Różne firmy 2014 – 2019

WYKSZTAŁCENIE

Magister Inżynier kierunku Inżynieria Chemiczna i Procesowa **Politechnika Warszawska**

październik 2012 – grudzień 2021

prace magisterska i inżynierska - synteza nanocząstek